臺灣基隆地方法院基隆簡易庭小額民事判決
　　　　　　　　　　　　　　　　　 100年度基小字第1039號
原　　　告　聯邦商業銀行股份有限公司
法定代理人　李憲章
訴訟代理人　吳宜寬
　　　　　　莊宗勝
　　　　　　張　婷
被　　　告　廖建忠
上列當事人間請求給付信用卡消費款事件，本院於民國100 年11
月2日言詞辯論終結，判決如下：
    主  文
被告應給付原告新臺幣肆萬壹仟參佰捌拾參元，及其中新臺幣參
萬柒仟伍佰柒拾陸元自民國九十八年十一月七日起至清償日止，
按週年利率百分之十九‧九九計算之利息。
訴訟費用新臺幣壹仟元由被告負擔。
本判決得假執行。
    事實及理由
一、原告主張：被告前向原告申領信用卡使用，依約被告得於特
    約商店記帳消費，惟應於繳款截止日前向原告清償，如逾期
    繳款，應按週年利率19.99 ﹪計付利息。經核被告自民國94
    年1 月29日至98年11月6 日止，尚積欠原告新臺幣（下同）
    41,383元（含本金37,576元、利息3,807 元）未清償，為此
    提起本件訴訟等語，並聲明如主文第1 項所示。
二、被告則以：被告確實有向原告申領信用卡使用，並積欠消費
    款，惟被告於95年1 月間有撥打原告之客服專線，向原告申
    請債務協商，請求分期付款並給予利息上之優惠，經原告之
    承辦人郭品姈同意被告繳交頭期款7,800 元，其餘按月分34
    期，每期繳交6,000 元，最後一期繳交6,994 元，總計212,
    794 元，被告即自95年1 月12起按期清償，至98年5 月18日
    已全部清償完畢等語，資為抗辯。
三、查原告主張之事實，業據原告提出與所述相符之信用卡申請
    書、聯邦信用卡約定條款、消費明細表、歷史帳單等為證，
    堪信為真實。被告雖辯稱：其業與原告達成債務協商，且依
    協商之條件清償完畢等語，並提出98年9 月19日申請書、郵
    政劃撥金存款收據36紙及記載分期繳款帳號之聯邦銀行信用
    卡消費明細表為據，惟被告至言詞辯論終結前均未能提出本
    件債務協商之書面資料，而其提出之申請書僅係請求原告體
    恤其繳款狀況，惠予協助結案，自難據以認定兩造業已成立
    債務協商。又客服專線人員一般而言尚無債務協商之權限，
    且被告記載在消費明細表上所謂之分期繳款帳號：000000
    00（戶名：聯邦商業銀行股份有限公司），係原告通用之臨
    櫃繳款劃撥張號，並非債務協商之專用帳號，此有原告制式
    帳單之繳款說明資料附卷可稽，是被告所辯顯無可採。從而
    ，被告繳交之款項抵充本利後，既尚欠本金37,576元及利息
    3,807 元未清償，則原告依契約關係，請求被告給付如主文
    第1 項所示之金額，為有理由，應予准許。
四、本件所命給付之金額未逾50萬元，依民事訴訟法第389 條第
    1 項第5 款規定，應依職權宣告假執行，爰依職權宣告之。
五、訴訟費用1,000 元（即第一審裁判費）由被告負擔。
六、據上論結，本件原告之訴為有理由，依民事訴訟法第436 條
    之23、第436 條第2 項、第78條、第389 條第1 項第5 款，
    判決如主文。
中    華    民    國   100    年    11    月    16    日
                  基隆簡易庭法  官  陳怡安
以上正本係照原本作成。
對於本件判決如有不服，應於收受送達後20日內向本院提出上訴
書狀，上訴於本院合議庭，並按他造當事人之人數附具繕本。
如委任律師提起上訴者，應一併繳納上訴審裁判費。
當事人之上訴，非以判決違背法令為理由不得為之，上訴狀應記
載上訴理由，表明下列各款事項：
(一)原判決所違背之法令及其具體內容。
(二)依訴訟資料可認為原判決有違背法令之具體事實。
中    華    民    國   100    年    11    月    16    日
                            書記官  王鵬勝